臺灣板橋地方法院刑事判決             100年度訴字第1860號
公  訴  人  臺灣板橋地方法院檢察署檢察官
被      告  陳明宏
上列被告因違反毒品危害防制條例案件，經檢察官提起公訴（10
0 年度毒偵字第4336號），因被告於準備程序中就被訴事實為有
罪之陳述，經本院合議庭裁定由受命法官獨任進行簡式審判程序
，判決如下：
    主  文
陳明宏施用第一級毒品，處有期徒刑拾月。扣案之甲基安非他命
壹包（驗餘淨重零點參柒柒捌公克）沒收銷燬，包裝上開甲基安
非他命之外包裝袋壹只沒收。
    事  實
一、陳明宏前於民國87年間因施用毒品案件，經送觀察勒戒後，
    認無繼續施用毒品之傾向，經臺灣板橋地方法院檢察署檢察
    官以88年度偵字第2682號、第5338號、88年度偵緝字第219
    號為不起訴處分確定；又因施用毒品案件，經送觀察勒戒後
    ，認有繼續施用毒品之傾向，令入戒治處所施以強制戒治，
    並於89年3 月10日停止戒治，於89年10月13日戒治期滿，此
    次施用毒品犯行另經臺灣士林地方法院以88年度訴字第586
    號判處有期徒刑7 月、4 月，應執行有期徒刑10月確定，嗣
    經同院以89年度聲字第1159號裁定免其刑之執行；又因施用
    毒品案件，經本院以99年度訴字第794 號判處有期徒刑7 月
    、4 月，應執行有期徒刑10月，迭經臺灣高等法院以99年度
    上訴字第2341號、最高法院以99年度臺上字第8061號駁回上
    訴確定；再因施用毒品案件，分經臺灣士林地方法院以100
    年度審訴字第14號、第93號判處有期徒刑1 年、10月確定。
    詎猶不知悔改，基於同時施用第一級毒品海洛因及第二級毒
    品甲基安非他命之犯意，於100 年6 月15日下午6 時許，在
    新北市○○區○○路某處，以放置海洛因及甲基安非他命於
    玻璃球燒烤而吸食煙霧之方式，同時施用海洛因及甲基安非
    他命1 次。嗣陳明宏於100 年6 月16日凌晨3 時40分許，在
    新北市○○區○○路與土城區○○路交界口為警盤查時，主
    動交出甲基安非他命1 包（淨重0.378 公克，取樣0.0002公
    克鑑驗用罄，剩餘0.3778公克），並坦承施用甲基安非他命
    犯行，另經警採集尿液送請鑑驗呈嗎啡及甲基安非他命陽性
    反應，始查知上情。
二、案經新北市政府警察局板橋分局移送臺灣板橋地方法院檢察
    署檢察官偵查起訴。
    理  由
一、上揭同時施用第一級毒品海洛因、第二級毒品甲基安非他命
    各1 次之事實，業據被告陳明宏於本院審理時坦承不諱，而
    被告為警查獲時採集之尿液，經送驗結果呈嗎啡及甲基安非
    他命陽性反應，此有臺灣檢驗科技股份有限公司UL/2011/00
    000000號濫用藥物檢驗報告及新北市政府警察局板橋分局偵
    辦毒品危害防制條例案被移送人姓名及代碼對照表各1 份在
    卷可佐，另有甲基安非他命1 包（淨重0.378 公克，取樣0.
    0002公克鑑驗用罄，剩餘0.3778公克）扣案可佐，被告上開
    自白與事實相符，堪信其為真實。又被告前因施用毒品案件
    ，經送觀察勒戒後，認無繼續施用毒品之傾向，經臺灣板橋
    地方法院檢察署檢察官以88年度偵字第2682號、第5338號、
    88年度偵緝字第219 號為不起訴處分確定；又因施用毒品案
    件，經送觀察勒戒後，認有繼續施用毒品之傾向，令入戒治
    處所施以強制戒治，並於89年3 月10日停止戒治，於89年10
    月13日戒治期滿，此次施用毒品犯行另經臺灣士林地方法院
    以88年度訴字第586 號判處有期徒刑7 月、4 月，應執行有
    期徒刑10月確定，嗣經同院以89年度聲字第1159號裁定免其
    刑之執行；又因施用毒品案件，經本院以99年度訴字第794
    號判處有期徒刑7 月、4 月，應執行有期徒刑10月，迭經臺
    灣高等法院以99年度上訴字第2341號、最高法院以99年度臺
    上字第8061號駁回上訴確定；再因施用毒品案件，分經臺灣
    士林地方法院以100 年度審訴字第14號、第93號判處有期徒
    刑1 年、10月確定，有臺灣高等法院被告前案紀錄表1 份在
    卷可佐，其於強制戒治執行完畢釋放後，5 年內再犯施用毒
    品案件，復為本件施用毒品犯行，應可認定。本案事證明確
    ，被告犯行洵堪認定，應予依法論科。
二、核被告所為，係犯毒品危害防制條例第10條第1 項之施用第
    一級毒品罪、同條第2 項之施用第二級毒品罪。被告施用前
    持有海洛因及甲基安非他命之低度行為，應為施用毒品之高
    度行為所吸收，不另論罪。又被告係同時放置海洛因與甲基
    安非他命於玻璃球燒烤而吸食煙霧之方式，施用毒品，其以
    一個施用毒品行為同時觸犯上開2 罪，為想像競合犯，應依
    刑法第55條規定，從一重之施用第一級毒品罪處斷，起訴書
    雖認被告係分別施用第一級毒品海洛因、第二級毒品甲基安
    非他命，應予分論併罰，惟業據公訴人於本院審理中更正被
    告係於上揭時地，同時施用海洛因及甲基安非他命，為想像
    競合犯，本院爰依其更正併為審酌，併此敘明。再被告於上
    揭時地為警盤查時，主動交付扣案之甲基安非他命1 包，並
    於警詢中坦承施用甲基安非他命犯行，有其警詢筆錄乙份在
    卷可憑，足認被告係對於未發覺之犯罪為自首而受裁判，符
    合自首之要件，爰依刑法第62條前段之規定，減輕其刑。爰
    審酌被告前有多次施用毒品之犯罪紀錄，竟仍不知戒除毒癮
    ，仍續施用毒品，惟其所為係對自己身體之殘害，對於他人
    之法益尚無直接之侵害，兼衡其犯罪動機、手段、生活狀況
    、專科肄業之智識程度及犯罪後坦承犯行之態度等一切情狀
    ，量處如主文所示之刑。
三、扣案米黃色結晶1 包（淨重0.378 公克，取樣0.0002公克鑑
    驗用罄，剩餘0.3778公克），為第二級毒品甲基安非他命，
    有交通部民用航空局航空醫務中心100 年7 月15日航藥鑑字
    第1003736 號毒品鑑定書1 份附卷可憑，應依毒品危害防制
    條例第18條第1 項前段規定，沒收銷燬之，又包裝上開甲基
    安非他命之外包裝袋1 只（並非不可與毒品分離，係用於包
    裹毒品，防止其裸露、潮濕，便於攜帶施用），係被告所有
    ，且供其施用毒品所用之物，爰依刑法第38條第1 項第2 款
    規定，宣告沒收。
據上論斷，應依刑事訴訟法第273條之1第1項、第299條第1 項前
段，毒品危害防制條例第10條第1 項、第2 項、第18條第1 項前
段，刑法第11條、第55條、第62條前段、第38條第1 項第2 款，
判決如主文。
本案經檢察官陳世錚到庭執行職務。
中    華    民    國   100    年    8     月    24    日
                  刑事第十七庭  法  官  俞秀美
上列正本證明與原本無異。
如不服本判決，應於判決送達後10日內敘明上訴理由，向本院提
出上訴狀 (應附繕本) ，上訴於臺灣高等法院。其未敘述上訴理
由者，應於上訴期間屆滿後20日內向本院補提理由書「切勿逕送
上級法院」。
                                書記官  謝怡貞
中    華    民    國   100    年    8     月    24    日
附錄本案論罪科刑法條全文：
毒品危害防制條例第10條
施用第一級毒品者，處 6 月以上 5 年以下有期徒刑。
施用第二級毒品者，處 3 年以下有期徒刑。